【裁判字號】    94,訴,753
【裁判日期】    950113
【裁判案由】    公共危險等
【裁判全文】
臺灣雲林地方法院刑事判決               94年度訴字第753號
公  訴  人  臺灣雲林地方法院檢察署檢察官
被      告  丁○○
                    國民
選任辯護人  高進棖律師
上列被告因公共危險等案件，經檢察官提起公訴（94年度偵字第
3700號），本院判決如下：
    主  文
丁○○放火燒燬現有人所在之建築物，未遂，處有期徒刑貳年陸
月。
    事  實
一、丁○○為使其女友詹秋容不再至位於雲林縣麥寮鄉○○段第
    1678-2地號之「雅竹檳榔攤休息站」上班，竟基於放火之犯
    意及恐嚇危害他人生命安全之概括犯意，先於民國94年6 月
    1 日1 時許，持以報紙為引線而裝有汽油之高梁酒酒瓶3 瓶
    ，前往「雅竹檳榔攤休息站」後，即點燃其中1 瓶酒瓶之引
    線，朝有人所在之「雅竹檳榔攤休息站」廚房的鐵皮屋頂丟
    擲，並接連將未點燃之另2 瓶酒瓶朝同一地點丟擲，經店內
    之乙○○發現後，自消防栓取水管及時滅火，「雅竹檳榔攤
    休息站」之重要結構因此未喪失原本之效用而未達燒燬之程
    度，並生危害於該房屋使用人甲○○、詹秋容等人生命之安
    全。丁○○為達阻止詹秋容繼續在「雅竹檳榔攤休息站」上
    班之目的，竟承接上開恐嚇危害他人生命安全之概括犯意，
    又於94年6 月15日0 時44分許，使用設於雲林縣麥寮鄉興華
    村興華53號之公用電話（電話號碼：00-00000 00 號），撥
    打戊○○持用之0000000000號行動電話，對戊○○恫稱：3
    日內要將「雅竹檳榔攤休息站」停業，否則要店內死很多人
    等語，致戊○○心生畏懼並生危害於其生命安全。又於94年
    6 月21日2 時40分許，復承上開恐嚇危害他人生命安全之概
    括犯意，使用設於雲林縣崙背鄉○○村○○路25號之公用電
    話（電話號碼：00-0 000000 號），撥打甲○○持用之
    0000000000號行動電話，對甲○○恫稱：「叫你裡面的小姐
    ，不要太囂張，客人到你店裡喝酒，還要被小姐奚落、消遣
    ，叫她們小心一點，要她們死的很難看」等語，致甲○○心
    生畏懼並生危害於其生命安全。又在94年6 月21日22時6 分
    許，再承上開恐嚇危害他人生命安全之概括犯意，又以上開
    設於永昌路25號之公用電話，撥打甲○○持用之上開行動電
    話，對甲○○恫稱：「店裡的小姐『潘婷』、『玲瓏』、『
    唐安』不要再來上班，否則要把整間店毀掉，讓小姐死的很
    難看。」等語，致甲○○心生畏懼並生危害於其生命安全。
    嗣於94年7 月5 日13時50分許，丁○○在偵查犯罪機關尚未
    發覺行為人為何人前，主動前往雲林縣警察局臺西分局說明
    ，並接受裁判。
二、案經雲林縣警察局臺西分局報請臺灣雲林地方法院檢察署檢
    察官偵查後起訴。
    理  由
一、上開犯罪事實業據被告丁○○於警詢、檢察官訊問及本院審
    理時坦白承認，核與被害人乙○○、戊○○、甲○○於警詢
    時之陳述大致相符（見警卷第6 頁至第10頁、第15頁至第16
    頁），並有現場照片16張及現場圖1 張（警卷第23頁至第31
    頁）、0000000000、0000000000號行動電話雙向通聯紀錄及
    通聯調閱查詢單1 張（警卷第11頁、第17頁、第20頁、第21
    頁）附卷可佐，足認被告之自白與事實相符，應可採信。本
    件事證明確，被告犯行堪以認定。
二、核被告丁○○所為係犯刑法第173 條第3 項、第1 項之放火
    燒燬現有人所在之建築物罪及同法第305 條之恐嚇危害安全
    罪。被告先後多次恐嚇犯行，時間緊接，方法相同，所犯均
    係犯罪構成要件相同之罪，顯係基於概括犯意而為之，應依
    連續犯規定論以一罪，並加重其刑。又被告前往「雅竹檳榔
    攤休息站」放火之目的係欲恐嚇其女友詹秋容不再前往「雅
    竹檳榔攤休息站」工作，亦據被告於本院審理時陳述明確（
    見本院卷第44頁），是被告所犯上開2 罪，有方法結果之牽
    連關係，應從一重之放火燒燬現有人所在之建築物罪論處。
    被告上開持汽油彈對「雅竹檳榔攤休息站」放火之犯行，係
    已著手放火犯行之實施而不遂，為未遂犯，依法減輕其刑。
    又被告在偵查犯罪機關尚未發覺行為人為何人前，主動前往
    雲林縣警察局臺西分局說明，並接受偵訊，有被告94年7 月
    5 日警察詢問筆錄（警卷第2 頁）附卷可查，為對未發覺之
    犯罪自首而接受裁判，應依法減輕其刑，並遞減之。
三、爰審酌被告丁○○為使其女友詹秋容不再前往「雅竹檳榔攤
    休息站」工作，竟以放火及打電話恐嚇被害人戊○○、甲○○生命安全之手段為之。又被告放火之地點自警卷所附現場
    照片以觀（見警卷第24頁至第25頁），有多間鐵皮屋相連搭
    建在該處，並設有數台冷氣機，被告放火之地點即「雅竹檳
    榔攤休息站」極有可能經常有人在該處消費使用，被告在該
    處放火，將有可能造成嚴重人命傷亡及財產毀損之危險，本
    應從重量刑。惟審酌被告犯後能自行前往分局說明案情，而
    接受裁判，並且坦承犯行，犯後態度良好等一切情狀，量處
    如主文所示之刑。至於，辯護人請求給予被告緩刑而有自新
    之機會一節，因為被告所為之放火犯行對於公眾之生命、身
    體、財產造成之危險性太高，本院認為有給予被告適度監禁
    之必要，而不宜給予緩刑之宣告，併此敘明。
四、適用法律依據：
  一、刑事訴訟法第299 條第1 項前段。
  二、刑法第173 條第3 項、第1 項、第305 條、第56條、第55
      條、第26條前段、第62條前段。
  三、罰金罰鍰提高標準條例第1 條前段。
本案經檢察官丙○○到庭執行職務
中    華    民    國    95    年    1     月    13    日
                  刑事第二庭審判長法  官  林  輝  煌
                                  法  官  柯  志  民
                                  法  官  李  明  鴻
以上正本證明與原本無異。
如不服本判決，應於判決送達後10日內，向本院提出上訴狀。（
須附繕本）
                                  書記官  孫  秀  桃
中    華    民    國    95    年    1     月    13    日
附錄本案論罪科刑法條全文
中華民國刑法第173條
(放火或失火燒燬現住建築物及交通工具罪)
放火燒燬現供人使用之住宅或現有人所在之建築物、礦坑、火車
、電車或其他供水、陸、空公眾運輸之舟、車、航空機者，處無
期徒刑或七年以上有期徒刑。
失火燒燬前項之物者，處一年以下有期徒刑、拘役或五百元以下
罰金。
第一項之未遂犯罰之。
預備犯第一項之罪者，處一年以下有期徒刑、拘役或三百元以下
罰金。
中華民國刑法第305條
(恐嚇危害安全罪)
以加害生命、身體、自由、名譽、財產之事，恐嚇他人致生危害
於安全者，處二年以下有期徒刑、拘役或三百元以下罰金。


司法院資訊處製作；財團法人民間司法改革基金會備份。
